【裁判字號】    99,易,307
【裁判日期】    990603
【裁判案由】    傷害等
【裁判全文】
臺灣屏東地方法院刑事判決               99年度易字第307號
公  訴  人  臺灣屏東地方法院檢察署檢察官
被      告  丙○○
上列被告因恐嚇案件，經檢察官提起公訴（98年度偵字第5208號
），被告於準備程序中就被訴事實為有罪陳述，經本院告知簡式
審判程序之旨，並聽取當事人意見後，本院合議庭裁定由受命法
官獨任依簡式審判程序審理，判決如下：
    主  文
丙○○犯恐嚇危害安全罪，累犯，處有期徒刑伍月，如易科罰金
以新臺幣壹仟元折算壹日。
    事  實
一、丙○○前於民國88年間，因違反毒品危害防制條例案件，經
    臺灣高等法院高雄分院以88年度上訴字第1673號判處有期徒
    刑5 年2 月確定，嗣非常上訴改判有期徒刑5 年，並於95年
    3 月28日假釋出監，迄96年11月3 日假釋期滿未經撤銷視為
    執行完畢。詎其仍不知警惕，僅因與乙○○前有嫌隙，乃於
    98年7 月7 日0 時30分許，駕駛車牌號碼5810-JY 號自小客
    車至乙○○所在之屏東縣鹽埔鄉○○村○○路57之2 號「金
    臺灣檳榔攤」，持用不詳槍械1 支（查扣未著，無證據證明
    具殺傷力）向檳榔攤內之乙○○揮舞、掃瞄，以此方式傳達
    將加諸生命、身體惡害之旨，造成乙○○畏懼不已，致生危
    害於安全。嗣丙○○逞兇後離開現場，於同日1 時許在屏東
    縣長治鄉○○路段發生車禍，為警到場處理後另循線查悉上
    情。
二、案經屏東縣政府警察局里港分局報告臺灣屏東地方法院檢察
    署檢察官偵查起訴。
    理  由
一、本件係依刑事訴訟法第273 條之1 第1 項行簡式審判程序，
    其證據調查依同法第273 條之2 所定原不受審判外陳述排除
    之限制；又被告對於卷內各項證據亦不爭執證據能力，復無
    事證顯示有何違法取得或類此瑕疵之情，故卷內所列各項證
    據，自均有證據能力，合先敘明。
二、上揭犯罪事實，業據被告於本院審理中坦承不諱（見本院99
    年5 月20日準備程序筆錄第3 頁），核與證人即被害人乙○
    ○指訴情節一致（見警卷第5 頁、偵卷第8 頁），證人即在
    場目擊者黃美琴、黃宏緒、甲○○、洪慶鐘證稱案發經過相
    符（見警卷第16、19、25頁，偵卷第23-26 、62、74頁），
    證人即車輛遭撞擊、未受傷之朱晃余證述前開車禍發生後目
    睹被告持槍逕行離去等節足資佐證（見偵卷第65、75頁），
    另外尚有屏東縣政府警察局刑案現場勘查報告、採證照片、
    刑案現場測繪圖等件附卷可稽（見警卷第30-43 、54頁）。
    是認被告之自白與事實相合，堪予採信，從而本件罪證明確
    ，被告犯行洵足認定，應依法論科。
三、核被告所為，係犯刑法第305 條之恐嚇危害安全罪。被告曾
    受如事實欄所載判刑執行等情，有前案紀錄表、刑案資料查
    註紀錄表各1 份可考，其於徒刑執行完畢後，5 年內故意再
    犯本件有期徒刑以上之罪，為累犯，應依刑法第47條第1 項
    加重刑度。爰審酌被告早於82年間起，即有違反肅清煙毒條
    例、麻醉藥品管理條例、毒品危害防制條例等多項犯罪前科
    ，素行欠佳，有上開前案紀錄資料供參，但其竟仍犯下本案
    ，顯然未因歷次刑案收得警惕；又被告於深夜時間，以持用
    不詳槍械揮舞掃瞄之方式遂行恐嚇，犯行態樣惡劣，其雖坦
    認如此造成被害人畏懼不已，表示服法認罪，卻未曾向被害
    人致歉和解，實難認有何真摯悔悟之意等一切情狀，量處如
    主文所示之刑，併諭知易科罰金之折算標準，以資懲儆。
據上論斷，應依刑事訴訟法第273 條之1 第1 項、第299 條第1
項前段，刑法第305 條、第47條第1 項、第41條第1 項前段，刑
法施行法第1 條之1 第1 項、第2 項前段，判決如主文。
本案經檢察官曾士哲到庭執行職務
中    華    民    國    99    年     6    月     3    日
                  刑事第四庭    法  官  江振源
以上正本證明與原本無異
如不服本判決，應於判決送達後10日內向本院提出上訴書狀（應
附繕本），其未敘述上訴理由者，應於上訴期間屆滿後20日內補
提理由書狀於本院，上訴於臺灣高等法院高雄分院。
中    華    民    國    99    年    6     月     4    日
                                書記官  潘豐益
附錄本判決論罪科刑法條：
刑法第305 條
以加害生命、身體、自由、名譽、財產之事，恐嚇他人致生危害
於安全者，處二年以下有期徒刑、拘役或三百元以下罰金。

司法院資訊處製作；財團法人民間司法改革基金會備份。
